# 请教陈老师，保本浮动型理财产品按新金融准则的列报

提问人：叶叶 时间：2021-08-04 14:33:08
1 、农业银行“本利丰步步高”开放式人民币理财产品
2 、保本浮动收益
3 、投资范围：本理财产品资金由资产管理人主要投资于国债、金融债、央行票据、回购、较高信用
等级的信用债（包括但不限于企业债、公司债、中期票据、短期融资券、超短期融资
券）、交易所债券、非公开定向债务融资工具、可转债、货币市场基金、债券型基金、
低风险类其他基金，低风险同业资金业务、通过掉期锁定风险和收益的本、外币货币
资金市场工具、商业银行或其他符合资质的机构发行的固定收益型产品、收益权、委
托类资产（含前期已成立的存量委托贷款，以及委托债权投资，券商、基金定向资产
管理计划等），以及符合监管要求的信托计划、及其他投资品种。其中，投资于债券资
产的比例占比约为20-60%，回购、拆借与现金资产占比约在10-50%，同业存款等同业
业务占比约10-30%，理财融资项目类资产占比约为10-20%，以上投资比例在（-10%，
10%）区间内浮动，我行根据相关投资市场走势动态调整资产组合配置。若投资比例超
出该浮动范围，我行将根据有关规定予以披露；若客户不接受，可选择赎回本产品。
4 、收益率：个人： 20 万（不含）以下，对公： 1000 万（不含）以下：1 — 6 天：1.25% ，7 —30 天：1.45%，31 — 60 天：1.65%，61 — 180 天：1.80%， 181 天及以上：1.95%。
个人： 20 万（含）— 100 万（不含），对公： 1000 万（含）— 1 亿（不含）：1 — 6 天：
1.30% ，7 — 30 天：1.50%，31 — 60 天：1.70%，61 — 180 天：1.85%， 181 天及以上：2.00%。
个人： 100 万（含）以上，对公： 1 亿（含）以上：1 — 6 天：1.35% ，7 — 30 天：
1.55%，31 — 60 天：1.75%， 61 — 180 天：1.90%， 181 天及以上：2.05%。
(银行有权根据市场变化及投资运作情况进行调整，如遇调整，自新预期最高
年化收益率生效日（含）后，所有新申购和存续资金均适用新预期最高年化收益率。
具体产品收益计算以及信息披露方式详见本产品说明书“产品收益计算”及“信息披
露”等部分。)
5 、各项费用：托管费：0.05 %/年，由托管人按日收取。
销售管理费：0.10 %/年。
投资管理费：0.20 %/年
本产品无认购费、申购费、赎回费。
产品存续期间如遇管理费率调整，将分段计收管理费。即调整生效日之前适用原管理费
率，调整生效日及之后适用新管理费率。
上述管理费率为含税费率，直接从理财资管计划中收取。

回答人：chenyiwei
即使是保本浮动型理财产品，其合同现金流量特征也不满足“本金+利息”的基本借贷安排，故只能作为以公允价值计量且其变动计入损益的金融资产，根据其存续期限和本企业的预计持有期限，列报为交易性金融资产或者其他非流动金融资产。